Inventaris van het archief van jhr. mr. A.F. de Savornin Lohman [levensjaren 1837-1924], (1853) 1856-1924
Nationaal Archief, Den Haag
- POLITIEKE PARTIJEN
  - Vrij-Anti-Revolutionaire Partij; Christelijk Historische Partij; Christelijk Historische Unie
    - Stukken betrekking hebbende op de Christelijk Historische Unie., 166-168 en 172-174; 52 stukken
      Programma's en geschriften betrekking hebbende op de Vrij-Anti-Revolutionaire Partij, de Christelijk Historische Kiezersbond, de Christelijk Historische Partij, de Christelijk Historische Unie, idem couranteartikelen.
      - Bestanddeel 1, 166
      - Bestanddeel 2, 167
      - Bestanddeel 3, 168
      - Bestanddeel 4, 172
      - Bestanddeel 5, 173
      - Bestanddeel 6, 174
    - Stukken betrekking hebbende op de Vrij-Anti-Revolutionaire Partij, Christelijk Historische Partij, Christelijk Historische Unie in de Tweede Kamer der Staten-Generaal., 1894, 1898, 1901, 1913, 1921; 169-170; 20 stukken
      Notulen, uitgegane en ingekomen brieven. Correspondentie betrekking hebbende op een eventuele deelname van de Vrij-Anti-Revolutionaire Kamerclub aan een tweede Sociaal congres in Nederland te houden op initiatief van "Boaz".
      - Bestanddeel 1, 169
      - Bestanddeel 2, 170
    - Ingekomen brieven betrekking hebbende op de Christelijk Historische Partij, de Christelijk Historische Unie en De Nederlander., 1906-1918; 171
    - Politieke redevoeringen, gehouden te Groningen., 1905, 1909; 175-176; 3 stukken
      Courantenverslagen.
      - Bestanddeel 1, 175
      - Bestanddeel 2, 176
    - "Na eene eeuw"., 177; 32 losse vellen
      Bijgevoegd Onze Eeuw juni 1914 met het artikel van A.G.H. van Hoogenhuyze "Hoe lang nog?" Couranteknipsels.
    - Manuscripten van onuitgegeven brochures. Over het kiesrecht., z.j.; 178-179; 2 stukken
      - Bestanddeel 1, 178
      - Bestanddeel 2, 179
    - N. Oosterbaan: "Politieke en Sociale Programma's". H. Honig, Utrecht 1897. I en II., 180; 3 exemplaren
    - Stukken betrekking hebbende op de Roomsch-Katholieke Staatspartij., 1896; 181; 2 stukken
      Programma en kranteartikel.
    - Stukken betrekking hebbende op de Liberale Unie., 182
      Couranteartikelen. Circulaires. 1900.
- VERKIEZINGEN
  - Stukken betrekking hebbende op de verkiezingen te Arnhem., Juni 1875; 183; 15 gedrukte stukken
    Verkiezingspamfletten; couranten.
  - Stukken betrekking hebbende op enige Kamercandidaturen van A.F. de Savornin Lohman., 1878-1879; 184-185
    Uitgegane brieven. Ingekomen brieven en telegrammen.
    - Bestanddeel 1, 184
    - Bestanddeel 2, 185
  - Stukken betrekking hebbende op de Geldersche Kiesvereeniging: "Nederland en Oranje"., 186; 6 stukken
    Statuten, verkiezingsmanifesten.
  - Couranten en couranteknipsels., 1875-1879; 187; 12 stukken
  - Stukken betrekking hebbende op de Kamercandidatuur van Heringa en O.W. Star Numan te Delft., 1877; 188-191
    Manuscript van een ingezonden stuk. Juni 1877. (Het stuk werd niet geplaatst.)
    Ingekomen en uitgegane brieven.
    - Bestanddeel 1, 188
    - Bestanddeel 2, 189
    - Bestanddeel 3, 190
    - Bestanddeel 4, 191
  - Stukken betrekking hebbende op de Kamercandidatuur van A.F. de Savornin Lohman in het kiesdistrict Goes., 1893; 192-193
    - Bestanddeel 1, 192
    - Bestanddeel 2, 193
  - Stukken betrekking hebbende op de verkiezingscampagne van, 1894; 194-198
    Aantekeningen.
    Manuscript voor een ingezonden stuk in De Standaard 31 maart 1894.
    Verslag van een politieke rede te Nijkerk 9 april 1894.
    - Bestanddeel 1, 194
    - Bestanddeel 2, 195
    - Bestanddeel 3, 196
    - Bestanddeel 4, 197
    - Bestanddeel 5, 198
  - Uitgegane en ingekomen brieven, betrekking hebbende op verkiezingsmoeilijkheden te Goes., 1893-1895; 199-200
    - Bestanddeel 1, 199
    - Bestanddeel 2, 200
  - Stukken betrekking hebbende op de Kamercandidatuur van A.F. de Savornin Lohman in het district Goes., 1894; 201-206
    Ingekomen brieven en telegrammen; verkiezingsmanifesten.
    Politieke redevoeringen, Goes. 17 juli 1894. Lohman-Kuyper, artikel in de Zeeuw van 23 juli. Couranten en couranteknipsels. Januari-april 1894.
    - Bestanddeel 1, 201
    - Bestanddeel 2, 202
    - Bestanddeel 3, 203
    - Bestanddeel 4, 204
    - Bestanddeel 5, 205
    - Bestanddeel 6, 206
  - Brief van M. de Jonge betrekking hebbende op de Kamercandidatuur van A.F. de Savornin Lohman in het district Goes., 26 november 1896; 207
  - Stukken betrekking hebbende op de verkiezingen van, 1901; 208-214
    Reglement van de Christelijk Historische Kiesvereniging te Rotterdam. Maart 1897.
    Telegrammen. Verkiezingsprogramma's en pamfletten.
    Couranteknipsels.
    - Bestanddeel 1, 208
    - Bestanddeel 2, 209
    - Bestanddeel 3, 210
    - Bestanddeel 4, 211
    - Bestanddeel 5, 212
    - Bestanddeel 6, 213
    - Bestanddeel 7, 214
  - Stukken betrekking hebbende op de Kamercandidatuur van A. Kuyper te Ommen., 1908; 215-217
    Verkiezingsrede van A.F. de Savornin Lohman te Nijverdal. 14 oktober 1908.
    Ingekomen brieven en telegrammen.
    Couranteknipsels en verkiezingsmanifesten.
    - Bestanddeel 1, 215
    - Bestanddeel 2, 216
    - Bestanddeel 3, 217
  - Stukken betrekking hebbende op de Christelijk Historische Unie en de verkiezingen van, 1909; 218-223
    Circulaire en convocaties aan de gewestelijke afdelingen en het hoofdbestuur.
    Statuten; H.h. reglementen; verkiezingsmanifesten; couranteknipsels; verkiezingsuitslagen. Couranten.
    - Bestanddeel 1, 218
    - Bestanddeel 2, 219
    - Bestanddeel 3, 220
    - Bestanddeel 4, 221
    - Bestanddeel 5, 222
    - Bestanddeel 6, 223
  - Stukken betrekking hebbende op de Kamercandidatuur van AE. Mackay in het district Ommen., 1912; 224-226
    Ingekomen brieven.
    Verkiezingscouranten en vlugschriften.
    - Bestanddeel 1, 224
    - Bestanddeel 2, 225
    - Bestanddeel 3, 226
  - Stukken betrekking hebbende op de verkiezingen in, 1913; 227-231
    Ontwerp-overeenkomst tussen de drie partijen der Rechterzijde, gesloten met het oog op de verkiezingen van juni 1913.
    Verkiezingsvlugschriften en kranteknipsels.
    Kranteartikelen, betrekking hebbende op de verkiezingen in Rotterdam III. 1913.
    - Bestanddeel 1, 227
    - Bestanddeel 2, 228
    - Bestanddeel 3, 229
    - Bestanddeel 4, 230
    - Bestanddeel 5, 231
  - Stukken betrekking hebbende op de verkiezingen in, 1922; 232-233; 2 stukken met bijlagen
    Concept-verkiezingsmanifest.
    Circulaire aan de plaatselijke-, gemeentelijkeen Kamerkringvereenigingen.
    - Bestanddeel 1, 232
    - Bestanddeel 2, 233
- ONDERWIJS
  - Rapport betreffende het Godsdienstig leesboek voor School en Huis, uitgebracht in de vergadering van het departement van het Nut van 't Algemeen te 's-Hertogenbosch., 23 mei 1873; 234
  - Extract van een rede gehouden op: Der Verein zur Erhaltung der Evangelische Volksschule; Erster General Versammlung, 2 mei 1877; 235; 1 stuk met bijlagen
  - Stukken brieven betrekking hebbende op de brochure: "De Vrije School"., 1877; 236-237
    Couranteartikelen.
    - Bestanddeel 1, 236
    - Bestanddeel 2, 237
  - Concept voor een wijziging der wet op het Lager Onderwijs van 1 januari 1858., 5 augustus 1877; 238; 1 schrijfboek met 1 bijlage
  - Groen van Prinsterer en de neutrale school., 239; 4 vellen
  - "Onderwijs", een bundel excerpten uit artikels van A.F. de Savornin Lohman in De Nederlander., 1895-1906; 240
    Samengesteld en afgeschreven door H. van Malsen.
  - "Welke school", 241; 1 stuk
    Artikel in de Zeeuw. 30 augustus 1907.
  - "De School met den Bijbel". Weekblad, 18 juli 1907; 1, 15, 29 augustus, 5 en 19 september 1907; 242
  - Het Lager Schoolwezen in Nederland onder de wet van, 3 april 1806; 243; 17 vellen
    Manuscript.
  - Notities over de schoolkwestie., 16 september 1879 - 24 mei 1881; 244
    Bladzijden 1-16, met bijgevoegde en opgeplakte kranteknipsels.
  - Stukken betrekking hebbende op de voorbereiding van het rapport over het restitutiestelsel,8 juni 1876, dat werd uitgebracht door de commissie De Geer van Jutphaas, Gratama, Kuyper, De Savornin Lohman en Vos, welke werd ingesteld op de algemene vergadering van de Vereeniging voor Christelijk Nationaal Schoolonderwijs., 245-252
    Aantekeningen over de commissievergaderingen (20 mei en 11 november 1875).
    Aantekeningen over het uit te brengen rapport. Concept-rapporten; nota's; uitgegane en ingekomen brieven.
    L.C. de Jonge,"Schets van een denkbeeld tot toepassing in de praktijk van het restitiutiestelsel."
    - Bestanddeel 1, 245
    - Bestanddeel 2, 246
    - Bestanddeel 3, 247
    - Bestanddeel 4, 248
    - Bestanddeel 5, 249
    - Bestanddeel 6, 250
    - Bestanddeel 7, 251
    - Bestanddeel 8, 252
  - Ingekomen brieven betrekking hebbende op het Groen van Prinstererfonds., 1875; 253
  - Stukken betrekking hebbende op het onderwijzersadres en volkspetitionnement., 1877-1878; 254-257
    Ontwerp van petitie.
    - Bestanddeel 1, 254
    - Bestanddeel 2, 255
    - Bestanddeel 3, 256
    - Bestanddeel 4, 257
  - Stukken betrekking hebbende op de oprichting "Unie Een School met den Bijbel"., 258-259
    - Bestanddeel 1, 258
    - Bestanddeel 2, 259
  - Stukken betreffende de werkzaamheden van De Unie "Een School met den Bijbel"., Onder meer uit 1894, 1896; 260-268
    Concept-ontwerp van wet op het Lager Onderwijs met memorie van toelichting.
    Punten ter bespreking voorgesteld door Th. Heemskerk.
    Rapporten voor de Unie-Commissie voor Wetswijziging 1894. 1895.
    Ingekomen brieven, couranteartikelen.
    Brieven betrekking hebbende op de salarisregeling en pensionering van de onderwijzers aan de scholen met den Bijbel. 1894-1895.
    Rapport inzake de "de Vrije Examens". 20 februari 1896.
    Couranten en couranteknipsels uit 1896.
    - Bestanddeel 1, 260
    - Bestanddeel 2, 261
    - Bestanddeel 3, 262
    - Bestanddeel 4, 263
    - Bestanddeel 5, 264
    - Bestanddeel 6, 265
    - Bestanddeel 7, 266
    - Bestanddeel 8, 267
    - Bestanddeel 9, 268
  - A.F. de Savornin Lohman "Een school met den Bijbel"., 267; 1 stuk
    De Zeeuw. 28 juli 1921.
  - Stukken betrekking hebbende op de werkzaamheden van de Unie-commissie voor Wetswijziging., 1898-1900; 269-275
    Nota over het wetsontwerp op de leerplicht. 15 december 1898.
    Th. Heemskerk: "Bijdrage tot het door de Commissie van Christelijk Schoolonderwijs vast te stellen rapport over Leerplicht".
    Ingekomen brieven. 1898. Aantekeningen.
    J. Woltjer, Nota omtrent de regeling van het Lager Onderwijs. 9 februari 1899.
    Notulen van de commissievergadering. 10 februari 1899.
    Verslag aan de Unie-commissie van de subcommissie over de wetswijziging (concept).
    - Bestanddeel 1, 269
    - Bestanddeel 2, 270
    - Bestanddeel 3, 271
    - Bestanddeel 4, 272
    - Bestanddeel 5, 273
    - Bestanddeel 6, 274
    - Bestanddeel 7, 275
  - Stukken betrekking hebbende op de werkzaamheden van de Unie-commissie voor Wetswijziging., 1898-1900; 276-280
    Vervolg.
    Stukken betreffende het gewijzigd Unie-rapport. 1899-1900.
    Uitgegane en ingekomen brieven. 1899-1900.
    Losse aantekeningen. Couranteartikelen. 1900.
    - Bestanddeel 1, 276
    - Bestanddeel 2, 277
    - Bestanddeel 3, 278
    - Bestanddeel 4, 279
    - Bestanddeel 5, 280
  - Stukken betrekking hebbende op het Unie-rapport., 20 december 1917; 281-282
    Agenda van de vergadering van de Unie-commissie. 20 december 1917.
    Verslag van de commissie inzake het Unie-rapport. Drukproef-concept.
    - Bestanddeel 1, 281
    - Bestanddeel 2, 282
  - De Onderwijs-kwestie in de Staten-Generaal
    - Stukken betrekking hebbende op de herziening van enige artikelen der wet van 17 augustus 1878 houdende herziening van de wet van 13 augustus 1857 tot regeling van het Lager Onderwijs., 283-284
      Ontwerp van wet ingediend door Mackay, Ruys de de Beerenbrouck, de Savornin Lohman, Schaepman. 5 december 1883.
      Ontwerp van wet ingediend bij K.B. van 26 januari 1884.
      - Bestanddeel 1, 283
      - Bestanddeel 2, 284
    - Diversen betrekking hebbende op de onderwijskwestie., 285-289; 6 stukken
      Punten voor een rede over "Leerplicht". Ongedateerd.
      Concept van een brief aan Roëll. 31 oktober 1889.
      Nota, pro memorie betreffende het Lager Onderwijs, 20 juli 1895; opgesteld na een gesprek met A.C. Wertheim.
      Rapport over het Wetsontwerp op de "Leerplicht" uitgebracht door het hoofdbestuur van het Nederlandsch Onderwijs Genootschap-Swildens. 1898.
      Curiosum betreffende de aanneming van de Leerplichtwet in de Tweede Kamer.
      - Bestanddeel 1, 285
      - Bestanddeel 2, 286
      - Bestanddeel 3, 287
      - Bestanddeel 4, 288
      - Bestanddeel 5, 289
    - Onderwijs-Pacificatie. 1913-1917, 1920
      - Stukken betrekking hebbende op de tot standkoming van de Onderwijscommissie van, 31 december 1913; 290-295
        Persoonlijk verslag. 12 april 1914.
        Punten van bespreking.
        Leiddraad voor de besprekingen.
        Diverse stukken over de instelling.
        - Bestanddeel 1, 290
        - Bestanddeel 2, 291
        - Bestanddeel 3, 292
        - Bestanddeel 4, 293
        - Bestanddeel 5, 294
        - Bestanddeel 6, 295
      - Stukken betrekking hebbende op de werkzaamheid van A.F. de Savornin Lohman in de Staatscommissie van, december 1913; 296-302
        Plan voor de algemene besprekingen van de Staatscommissie, aangeboden aan D. Bos voor het vaststellen van de leiddraad.
        Nota omtrent duurzamen vrede op onderwijs gebied.
        Voorgestelde wijzigingen in de leiddraad van 10 februari 1914, vervat in een schrijven van de secretaris. 24 februari 1914.
        Diverse aantekeningen.
        Memorie betreffende het "Toezicht op het Bijzonder Onderwijs".
        Concept (net aantekeningen) en Memorie van toelichting betreffende de Schoolbouw.
        Regelen voorgesteld door A.F. de Savornin Lohman betreffende de voorziening in schoolbouw voor het Lager Onderwijs.
        - Bestanddeel 1, 296
        - Bestanddeel 2, 297
        - Bestanddeel 3, 298
        - Bestanddeel 4, 299
        - Bestanddeel 5, 300
        - Bestanddeel 6, 301
        - Bestanddeel 7, 302
      - Stukken betrekking hebbende op de werkzaamheden van A.F. de Savornin Lohman in de Staatscommissie, 1913; 303-305
        Notulen van de 1e, 2e, 3e, 4e, 5e, 7e, 8e en 10e vergadering der sub-commissie III onder voorzitterschap van A.F. de Savornin Lohman.
        Voorstellen van subcommissie III. 27 april, 3 juni 1915.
        Oproep voor de vergadering der afdelingen op dinsdag 16 mei 1916 (met aantekeningen).
        - Bestanddeel 1, 303
        - Bestanddeel 2, 304
        - Bestanddeel 3, 305
      - Stukken betrekking hebbende op de werkzaamheid van de Staatscommissie van, 31 december 1913; 306-309
        Nota's bij de behandeling van de Wet op het Lager Onderwijs.
        Enige notulen van vroegere Staatscommissies voor het Onderwijs, met begeleidend schrijven van C. Feith. 13 januari 1914 (notulen uit 1905 en 1910).
        Stukken van het eindrapport van de Staatscommissie van 31 december 1913. Nummers 1-16, 1A-9A. 1916.
        Processen-verbaal van de Staatscommissie voor het Onderwijs. 1-28e vergadering (dat der 14e vergadering ontbreekt).
        - Bestanddeel 1, 306
        - Bestanddeel 2, 307
        - Bestanddeel 3, 308
        - Bestanddeel 4, 309
      - Stukken betrekking hebbende op de werkzaamheid van de Staatscommissie van, 31 december 1913; 310-313
        Stukken betreffende de redactie van artikel 192 der Grondwet. Juli-november 1915.
        Critiek op het ontwerp van artikel 192.
        Stukken betreffende de werkzaamheid van subcommissie II (Financiën).
        Stukken betreffende de werkzaamheid van subcommissie IV.
        - Bestanddeel 1, 310
        - Bestanddeel 2, 311
        - Bestanddeel 3, 312
        - Bestanddeel 4, 313
      - Stukken betrekking hebbende op voorstellen gedaan door personen buiten de Staatscommissie voor het Onderwijs., 314-317
        Salarisonderzoek. 1 oktober 1913.
        Rapport inzake de salarissen der onderwijzers aan de scholen met de Bijbel. 1913.
        Concept van een voorstel tot wijziging van de Wet op het Lager Onderwijs met memorie van toelichting. Februari 1914.
        Rapport der "Wetscommissie" van de Vereeniging voor Christelijke Onderwijzers en Onderwijzeressen in Nederland en Z.O.B. inzake de opleiding voor het Lager Onderwijs.
        - Bestanddeel 1, 314
        - Bestanddeel 2, 315
        - Bestanddeel 3, 316
        - Bestanddeel 4, 317
      - Ingekomen brieven betrekking hebbende op de Staatscommissie voor het Onderwijs., 318
      - "Dr. Kuyper en de bevrediging op Schoolgebied.", 319; 8 velletjes
        Ongedateerd manuscript van A.F. de Savornin Lohman.
      - B.D. Eerdmans "Grondwetsherziening en Openbaar Onderwijs". Leiden, S.C. van Doesburgh., 1916; 320
      - "Het overlijden van dr. Dirk Bos"., 6 mei 1916; 321; 1 stuk
        De Vrijzinnig Democraat. 13 mei 1916.
      - Couranteartikelen betrekking hebbende op de Onderwijspacificatie., 322-324
        - Bestanddeel 1, 322
        - Bestanddeel 2, 323
        - Bestanddeel 3, 324
      - Een curiosum van erkentelijkheid van een christelijk onderwijzer., 325
        Brief van W. Eelderink, 19 mei 1919, met copieantwoord. 20 mei 1919.
      - Ingekomen brieven na de tot standkoming van de Lager Onderwijswet, 1920; 326
      - Brochures en couranten over de Schoolstrijd., 327-332
        - Bestanddeel 1, 327
        - Bestanddeel 2, 328
        - Bestanddeel 3, 329
        - Bestanddeel 4, 330
        - Bestanddeel 5, 331
        - Bestanddeel 6, 332
      - Stukken van J.C. Wirtz betrekking hebbende op wijzigingen van de Wet op het Lager Onderwijs., 333-334; 3 stukken
        - Bestanddeel 1, 333
        - Bestanddeel 2, 334
      - Brochures en couranten over de Schoolstrijd., 335-336
        - Bestanddeel 1, 335
        - Bestanddeel 2, 336
      - Stukken betrekking hebbende op het Onderwijsvraagstuk in Indië., 337; 26 stukken
        Brochures, couranten en weekbladartikelen.
        Stukken betrekking hebbende op het facultatiefstellen van het Godsdienstonderwijs op de van staatswege gesubsidieerde zendingsscholen.
    - Ingekomen brieven betrekking hebbende op de Savornin Lohmanschool te Helpman., 1922-1923; 338
    - Adres met memorie van toelichting van leraren der Rijks H.B.S. aan de Minister van Binnenlandsche Zaken., 20 januari 1914; 339
    - Stukken betrekking hebbende op de pensionering van onderwijzers-weduwen., 340; 2 stukken
- KERK EN GODSDIENST
  - Kerkelijke kwesties
    - Aantekeningen., 341; 1 omslag
    - "In hoeverre heeft de genootschappelijke band, die sedert 1816 aan de Nederlandsche Gereformeerde Kerk is opgelegd, voor de bijzondere kerken, die daarin geplaatst zijn, een bindende kracht?", 342
      Rede gehouden voor de Nederlandsche Vereeniging "Vrienden der Waarheid". 12 april 1882.
    - Hoe moet de aanvaarding ener nieuwe kerkorde geschieden?, 343; 1 stuk
    - Het kiesstelsel in de Nederlandsche Hervormde Kerk., 1879; 344; 2 stukken
    - A.F. de Savornin Lohman " Wien komt het oordeel toe?", 1882; 346; 1 stuk
      Protestantsche Noord-Brabander. 23 september 1882.
    - "Artikel 27 van het Reglement op het Examen"., 1883; 347; 1 stuk
      Artikel in Guido de Bray. 1883, nummer 23.
    - G.G. Gijben: " Is de Hervormde Kerk hare belijdenis geheel kwijt?", 348; 5 velletjes
      Copie van een ingezonden stuk in de Heraut.
    - Pennestrijd van A.F. de Savornin Lohman en L. Tinholt., 1880, 1884; 345; 349; 20 stukken
      De veroordeling van de predikenten van Hoogenhuyze en Eigeman door de Synodale Commissie.
      De geldelijke steun van de Staat aan de Nederlandse Hervormde Kerk "De Vrije Kerk".
      - Bestanddeel 1, 345
      - Bestanddeel 2, 349
    - Couranteartikelen betrekking hebbende op jhr. mr. A.F. de Savornin Lohman en dr. F.L. Rutgers "De Rechtsbevoegdheid onzer plaatselijke Kerken". Utrecht, Kemink en an., 1886-1887; 350
    - Procedures inzake de Verkiezing van J.A. Kaub en A.F. de Savornin Lohman tot ouderlingen van de Nederlandse Hervormde Kerk te 's-Hertogenbosch, 1876-1877; 351-352; 42 stukken
      - Bestanddeel 1, 351
      - Bestanddeel 2, 352
    - Stukken betrekking hebbende op de organisatie van verzet tegen synodale gewetensdwang., 1879; 353-357
      Drukproef "Voorstel aan de Gereformeerden in het Nederlandsch Herv. Kerkgenootschap".
      Rondschrijven van dr. A. Kuyper tot het in het leven roepen van een Gereformeerde Commissie van advies inzake de strijd om artikel 38 van het reglement op het Godsdienstonderwijs. Mei 1879.
      - Bestanddeel 1, 353
      - Bestanddeel 2, 354
      - Bestanddeel 3, 355
      - Bestanddeel 4, 356
      - Bestanddeel 5, 357
    - Stukken betrekking hebbende op de Doleantie., 358-372
      Polemieken en verdere couranteartikelen.
      Stukken betrekking hebbende op A.F. de Savornin Lohman en de Nederduitsche Gereformeerde (Dolerende) Kerk te Amsterdam. 1888.
      Rechtstoestand van de Nederlandse Hervormde Kerk bepaaldelijk van de kerkelijke goederen. (manuscript)
      Kerkelijke processen. 1887.
      Stukken betrekking hebbende op de vereniging "De Kerkelijke Kas."
      Stukken betrekking hebbende op de staatsrechtelijke positie der Gereformeerde Kerk. 1891.
      - Bestanddeel 1, 358
      - Bestanddeel 2, 359
      - Bestanddeel 3, 360
      - Bestanddeel 4, 361
      - Bestanddeel 5, 362
      - Bestanddeel 6, 363
      - Bestanddeel 7, 364
      - Bestanddeel 8, 365
      - Bestanddeel 9, 366
      - Bestanddeel 10, 367
      - Bestanddeel 11, 368
      - Bestanddeel 12, 369
      - Bestanddeel 13, 370
      - Bestanddeel 14, 371
      - Bestanddeel 15, 372
    - Stukken betrekking hebbende op de Doleantie. Vervolg., 373-376
      Brieven en kranteknipsels betrekking hebbende op de zogenaamde inbraak in de Nieuwe Kerk te Amsterdam. Mei-juni 1903.
      Nauwkeurig verhaal van hetgeen is geschied bij en in de Nieuwe Kerk te Amsterdam, januari 1886, beschreven door ds. J.C. Rullmann, predikant bij de Gereformeerde Kerk te Utrecht. Mei-juni 1914. (enveloppe met stukken)
      - Bestanddeel 1, 373
      - Bestanddeel 2, 374
      - Bestanddeel 3, 375
      - Bestanddeel 4, 376
    - Stukken betrekking hebbende op een eventuele verandering in artikel 36 der Gereformeerde belijdenis., 1895-1905; 377-379
      Nota van A.F. de Savornin Lohman over artikel 36. 1905.
      - Bestanddeel 1, 377
      - Bestanddeel 2, 378
      - Bestanddeel 3, 379
    - Stukken betrekking hebbende op de Kerkelijke Belasting., 380-382
      - Bestanddeel 1, 380
      - Bestanddeel 2, 381
      - Bestanddeel 3, 382
    - P.J. Kromsigt "Een geestelijke noodstand en artikel 171 der Grondwet"., 383; 12 stukken
      Rotterdamsche Kerkbode 1908.
    - Stukken betrekking hebbende op de subcommissie voor Hoofdstuk VI der Grondwet "Van de Godsdienst"., 1910-1912; 384; 13 stukken
      De Grondwetscommissie Heemskerk.
    - Stukken betrekking hebbende op de Staatscommissie voor de Kerkgenootschappen, ingesteld bij K.B. van 16 april 1921 (nummer 144)., 385-401
      K.B.'s, notulen, beschouwingen, aantekeningen, nota's, memories, brieven.
      - Bestanddeel 1, 385
      - Bestanddeel 2, 386
      - Bestanddeel 3, 387
      - Bestanddeel 4, 388
      - Bestanddeel 5, 389
      - Bestanddeel 6, 390
      - Bestanddeel 7, 391
      - Bestanddeel 8, 392
      - Bestanddeel 9, 393
      - Bestanddeel 10, 394
      - Bestanddeel 11, 395
      - Bestanddeel 12, 396
      - Bestanddeel 13, 397
      - Bestanddeel 14, 398
      - Bestanddeel 15, 399
      - Bestanddeel 16, 400
      - Bestanddeel 17, 401
  - Korte godsdienstige overpeinzingen., 402; 12 losse velletjes
  - Bezwaren tegen de Gereformeerde Kerk, zoals die thans zich vertoont., 403; 17 bladen in 1 omslag
    Ontwerp van een niet verzonden schrijven aan de Generale Synode der Gereformeerde Kerken.